臺灣士林地方法院交通事件裁定　　　　　94年度交聲字第96、
原處分機關　臺北市交通事件裁決所
異　議　人
即受處分人　甲○○
上列受處分人因違反道路交通管理處罰條例案件，對於臺北市交
通事件裁決所93年12月20日所為之處分（原處分案號：北市裁三
字第22-A5K401981號、北市裁三字第22-A5K401982號），聲明異
議，本院裁定如下：
    主  文
原處分關於拒絕停車接受稽查而逃逸部分撤銷。
甲○○汽車駕駛人，駕駛汽車有違反道路交通管理處罰條例之行
為，拒絕停車接受稽查而逃逸，處罰鍰新台幣陸仟元，並記違規
點數壹點。
其他異議駁回。
    理  由
一、原處分意旨略以：受處分人甲○○騎駛車牌CJD －271 號重
    型機車於民國93年6 月2 日凌晨0 時29分許，在台北市○○
    路（與昌吉街口）因「駕車行經有燈光號誌管制之交岔路口
    闖紅燈」、「拒絕停車接受稽查而逃逸」等違規事實，經台
    北市政府警察局交通警察大隊大同分隊執勤員警逕行舉發，
    依違反道路交通管理處罰條例第53條第1 項、第60條第1 項
    規定分別裁處罰鍰新台幣（下同）4500元，及6000元，前者
    並依同條例第63條第1 項第1 款之規定，記違規點數3 點。
二、異議意旨略稱：異議人即受處分人甲○○所收到之二份處分
    書係由同一事實而產生，該二份處分書所憑之舉發通知單，
    異議人並未收到，而且，台北市交通裁決所亦未在處分前給
    予異議人陳述之機會，又本件並無證據證明異議人上述違規
    之事實，再二份處分書記載違規地點及時間，均不可能發生
    違規事實，爰聲明異議請求撤銷原處分云云。
三、按汽車駕駛人，行經有燈光號誌管制之交岔路口闖紅燈者，
    處新臺幣1,800 元以上5,400 元以下罰鍰，並記違規點數3
    點；汽車駕駛人，駕駛汽車有違反本條例之行為，經交通勤
    務警察或依法令執行交通稽查任務人員制止時，不聽制止或
    拒絕停車接受稽查而逃逸者，除按各該條規定處罰外，處新
    台幣3,000 元以上6,000 元以下罰鍰，並記違規點數1 點。
    以上道路交通管理處罰條例第53條、第60條第1 項、第63條
    第1 項第1 款、第3 款分別定有明文。而處分機關依違反道
    路交通管理事件統一裁罰基準及處理細則附件之違反道路交
    通管理事件統一裁罰標準表之規定，對於逾越應到案期限三
    十日以上者，係以罰鍰相當高額處罰之。
四、訊之受處分人甲○○矢口否認有上開違規事實，辯稱：伊從
    來未曾為警方開車追及攔停，亦無紅燈左轉及拒絕停車接受
    稽查而逃逸之違規行為云云。經查：
  (一)本件受處分人即異議人甲○○於93年6 月2 日0 時29分，騎
    駛一輛車牌ＣＪＤ─271 號重機車，沿台北市○○路由南往
    北方向行駛，行至承德路與昌吉街之交岔路口，紅燈左轉昌
    吉街，警員鄭永銘見狀後即鳴警報器要攔截受處分人，但受
    處分人不停又繼續行駛，該警員就開著警車並鳴警報器，追
    到昌吉街與大龍街口，將受處分人攔停，並要求其出示駕照
    、行照，並告知其紅燈左轉，當時受處分人不承認闖紅燈，
    警員要求其回頭看當時號誌，當時號誌還沒有變換燈號，受
    處分人看昌吉街的燈號還是綠燈，顯示承德路的號誌應該是
    紅燈，其才承認闖紅燈，並要求警員以其他輕微事實來處罰
    ，警員不同意，就以其拒絕停車稽查逃逸而開了2 張舉罰單
    ，受處分人當時拒絕簽收，但警員鄭永銘仍告知其到案時間
    、處所之事實，業據證人即警員鄭永銘於本院調查中結證明
    確，並有其提出之台北市政府警察局舉發違反道路交通管理
    事件通知單影本二紙附卷可憑。且按證人即警員鄭永銘與受
    處分人甲○○並不相識，應無故為攀誣之理，而依該警員所
    述，其不但追躡受處分人之機車，而且與受處分人對話，自
    無錯認之可能，是上開證人所述應有可信之處。
  (二)又受處分人甲○○於本院調查中坦承：93年8 月伊當兵以前
    ，ＣＪＤ─271 號重機車均為伊所使用，並無失竊之紀錄等
    語，更可徵上開證人即警員鄭永銘之證述屬實。再交通警員
    掣單舉發違反道路交通管理處罰條例所列之違規事實，本質
    上為行政處分，係公務員基於職務上權力，依法就特定之具
    體事件所為具公法上效果之單方行政行為，基於公務員為公
    法上行為具有公信力之原則，該行政處分當可被推定為真正
    ，其據以依法處分之事實認定亦為正確無誤，本此公信原則
    ，乃立法者賦予行政機關制定違反道路交通事件統一裁罰標
    準及處理細則，使執勤警員得當機處分，以維護交通秩序、
    安全之行政目的，反之，若謂公務員一切行政行為均需預留
    證據以證其實，則國家行政勢必窒礙難行，據此，刑事訴訟
    法就犯罪證據有關之規定中，與屬行政秩序罰之交通違規裁
    罰本旨不合之部分，自不在準用之列。本件受處分人即異議
    人雖主張警員舉發有誤，惟並無任何證據足資證明舉發之警
    員有捏造事實違法取締之情事，其空言否認之詞尚難採信，
    則受處分人有如上原處分認定之違規事實應可認定。至受處
    分人雖當場拒絕簽收上開二張台北市政府警察局舉發違反道
    路交通管理事件通知單，然依違反道路交通管理事件統一裁
    罰基準及處理細則第11條第1 項第1 款之規定視為已收受，
    且警員鄭永銘亦當場告知受處分人應到案之時間、地點，是
    受處分人異議意旨所述之理由，當不足採信。
五、依上開舉發違反道路交通管理事件通知書所載，受處分人即
    異議人拒絕簽收之日為93年6 月3 日，其既未依應到案日期
    （即收受通知書後十五日內）繳納繳納罰鍰或到案申訴聽候
    裁決，原處分機關就處分罰鍰部分，於法定罰鍰數額範圍內
    ，斟酌異議人逾越應到案期限三十日以上之事由，依違反道
    路交通管理事件統一裁罰標準表，分別以受處分人「駕車行
    經有燈光號誌管制之交岔路口闖紅燈」、「拒絕停車接受稽
    查而逃逸」等違規事實，依違反道路交通管理處罰條例第53
    條第1 項、第60條第1 項規定分別裁處罰鍰4500元，及6000
    元，並無不當。惟原處分機關就「駕車行經有燈光號誌管制
    之交岔路口闖紅燈」違規部分，並依同條例第63條第1 項第
    3 款記違規點數3 點，固無違誤，然就「拒絕停車接受稽查
    而逃逸」違規部分漏未依同條例第63條第1 項第1 款記違規
    記點1 點則有未合。從而，本件異議為固無理由，然原處分
    關於受處分人「拒絕停車接受稽查而逃逸」違規之處分既有
    如上可議之處，自應由本院撤銷改為處分如主文所示，其他
    異議應予駁回。
六、據上論斷，應依道路交通案件處理辦法第19條、第20條前段
    ，裁定如主文。
中　　華　　民　　國　　94　　年　　3 　　月　　17　　日
                  交通法庭法  官  雷雯華
以上正本證明與原本無異
如不服本裁定應於送達後5日內向本院提出抗告狀
                          書記官  楊樠株
中　　華　　民　　國　　94　　年　　3 　　月　　17　　日
